---
title: ""
message: false
warning: false
---

# Packages

```{r}

library(gsheet) # Importação dos dados na nuvem
library(dplyr) # Manipulação 
library(readxl) # Improtação de dados no computador
#library(vegan) # Gráfico de HeatMap
library(ggthemes)  #Tema de fundo do gráfico
library(tidyverse) # Conjunto de pacotes
library(cowplot) # theme
library(writexl) #Exportação de dados
library(ggalluvial)
library(ggplot2) # Gráficos
library(lme4) # GLM
library(glmmTMB) #GLMM
library(rnaturalearth)
library(ggplot2)
library(ggridges)
library(performance)
library(DHARMa)
library(PresenceAbsence)
library(caret)
library(lmtest)
```

# Incidence

```{r}

incidence = read.csv("data/spatial_incidence.csv")

head(incidence)
```


```{r}

incidence[incidence$soil== "Argissolo",c("soil_corrigido")] <- 2
incidence[incidence$soil== "Cambissolo",c("soil_corrigido")] <- 5
incidence[incidence$soil== "Latossolo",c("soil_corrigido")] <- 6

incidence[incidence$cropping== "Corn_soybean",c("cropping_corrigido")] <- 1
incidence[incidence$cropping== "Corn_others",c("cropping_corrigido")] <- 2

incidence[incidence$tillage== "No-till",c("tillage_corrigido")] <- 1
incidence[incidence$tillage== "Minimum",c("tillage_corrigido")] <- 1
incidence[incidence$tillage== "Conventional",c("tillage_corrigido")] <- 2

```

## By Aphelenchus

```{r}

#Aphelenchus

aphelenchus = incidence %>% 
  filter(genus == "Aphelenchus") |> 
  filter(soil_corrigido %in% c("2","5","6")) %>% 
  filter(region %in% c("South","Southwest","Center","East"))

  
aphelenchus_glmer_binomial = glmmTMB(incidence ~ 1 + (1|region/city), data = aphelenchus,
                    family = binomial(link = "logit"))

summary(aphelenchus_glmer_binomial)
check_singularity(aphelenchus_glmer_binomial)
```

## By Aphelenchoides

```{r}
#----------------------------------------------------------

#Aphelenhoides

 aphelenchoides = incidence %>% 
  filter(genus == "Aphelenchoides") |> 
  filter(soil_corrigido %in% c("2","5","6")) %>% 
  filter(region %in% c("South","Southwest","Center","East"))
   

aphelenchoides_glmer_binomial = glmmTMB(incidence ~ 1 + (1|region/city), data = aphelenchoides,
                    family = binomial(link = "logit"))

summary(aphelenchoides_glmer_binomial)
check_singularity(aphelenchoides_glmer_binomial)
```

## By Pratylenchus

```{r}
#----------------------------------------------------------

#Pratylenchus

pratylenchus = incidence %>% 
  filter(genus == "Pratylenchus") |> 
  filter(soil_corrigido %in% c("2","5","6")) %>% 
  filter(region %in% c("South","Southwest","Center","East"))
  


pratylenchus_glmer_binomial = glmmTMB(incidence ~ 1 + (1|region/city), data = pratylenchus,
                    family = binomial(link = "logit"))

summary(pratylenchus_glmer_binomial)
check_singularity(pratylenchus_glmer_binomial)
```

## By Helicotylenchus

```{r}

#----------------------------------------------------------

#Helicotylenchus

helicotylenchus = incidence %>% 
  filter(genus == "Helicotylenchus") |> 
  filter(soil_corrigido %in% c("2","5","6")) %>% 
  filter(region %in% c("South","Southwest","Center","East"))




helicotylenchus_glmer_binomial = glmmTMB(incidence ~ 1 + (1|region/city), data = helicotylenchus,
                                         family = binomial(link = "logit"))

summary(helicotylenchus_glmer_binomial)
check_singularity(helicotylenchus_glmer_binomial)
```

## By Rotylenchulus

```{r}
#----------------------------------------------------------

#Rotylenchulus

rotylenchulus = incidence %>% 
  filter(genus == "Rotylenchulus") |> 
  filter(soil_corrigido %in% c("2","5","6")) %>% 
  filter(region %in% c("South","Southwest","Center","East"))
  

rotylenchulus_glmer_binomial = glmmTMB(incidence ~ 1+ (1|region/city), data = rotylenchulus,
                    family = binomial(link = "logit"))

summary(rotylenchulus_glmer_binomial)
check_singularity(rotylenchulus_glmer_binomial)

```

## By Criconematidae

```{r}
#----------------------------------------------------------

#Cricoenematidae

criconematidae = incidence %>% 
  filter(genus == "Criconematidae") |> 
  filter(soil_corrigido %in% c("2","5","6")) %>% 
  filter(region %in% c("South","Southwest","Center","East"))


criconematidae_glmer_binomial = glmmTMB(incidence ~ 1+ (1|region/city), data = criconematidae,
                  family = binomial(link = "logit"))

summary(criconematidae_glmer_binomial)
check_singularity(criconematidae_glmer_binomial)
```

# Significance of the random effects (Likelihood ratio tests)

## By Aphelenchus

```{r}
# Aphelenchus

aphelenchus_glmer_binomial = glmmTMB(incidence ~ 1 + (1|region/city), data = aphelenchus,
                    family = binomial(link = "logit"))

aphelenchus_glmer_nulo = glmmTMB(incidence ~ 1, data = aphelenchus,
                    family = binomial(link = "logit"))

anova(aphelenchus_glmer_binomial,aphelenchus_glmer_nulo)
```

```{r}
# Aphelenchus

aphelenchus_glmer_binomial_full = glmmTMB(incidence ~ 1 + (1|region/city), data = aphelenchus,
                    family = binomial(link = "logit"))

aphelenchus_glmer_binomial_region = glmmTMB(incidence ~ 1 + (1|region), data = aphelenchus,
                    family = binomial(link = "logit"))

aphelenchus_glmer_nulo = glmmTMB(incidence ~ 1, data = aphelenchus,
                    family = binomial(link = "logit"))

anova(aphelenchus_glmer_binomial_region, aphelenchus_glmer_binomial_full)
anova(aphelenchus_glmer_nulo, aphelenchus_glmer_binomial_region)
```

## By Aphelenchoides

```{r}
# Aphelenchoides

aphelenchoides_glmer_binomial = glmmTMB(incidence ~ 1 + (1|region/city), data = aphelenchoides,
                    family = binomial(link = "logit"))

aphelenchoides_glmer_nulo = glmmTMB(incidence ~ 1, data = aphelenchoides,
                    family = binomial(link = "logit"))

anova(aphelenchoides_glmer_binomial,aphelenchoides_glmer_nulo)
```

```{r}
# Aphelenchoides

aphelenchoides_glmer_binomial_full = glmmTMB(incidence ~ 1 + (1|region/city), data = aphelenchoides,
                    family = binomial(link = "logit"))

aphelenchoides_glmer_binomial_region = glmmTMB(incidence ~ 1 + (1|region), data = aphelenchoides,
                    family = binomial(link = "logit"))

aphelenchoides_glmer_nulo = glmmTMB(incidence ~ 1, data = aphelenchoides,
                    family = binomial(link = "logit"))

anova(aphelenchoides_glmer_binomial_region, aphelenchoides_glmer_binomial_full)
anova(aphelenchoides_glmer_nulo, aphelenchoides_glmer_binomial_region)
```

## By Pratylenchus

```{r}
#Pratylenchus

pratylenchus_glmer_binomial = glmmTMB(incidence ~ 1 + (1|region/city), data = pratylenchus,
                    family = binomial(link = "logit"))

pratylenchus_glmer_nulo = glmmTMB(incidence ~ 1, data = pratylenchus,
                    family = binomial(link = "logit"))

anova(pratylenchus_glmer_binomial,pratylenchus_glmer_nulo)
```

```{r}
# Pratylenchus

pratylenchus_glmer_binomial_full = glmmTMB(incidence ~ 1 + (1|region/city), data = pratylenchus,
                    family = binomial(link = "logit"))

pratylenchus_glmer_binomial_region = glmmTMB(incidence ~ 1 + (1|region), data = pratylenchus,
                    family = binomial(link = "logit"))

pratylenchus_glmer_nulo = glmmTMB(incidence ~ 1, data = pratylenchus,
                    family = binomial(link = "logit"))

anova(pratylenchus_glmer_binomial_region, pratylenchus_glmer_binomial_full)
anova(pratylenchus_glmer_nulo, pratylenchus_glmer_binomial_region)
```

## By Helicotylenchus

```{r}
#Helicotylenchus

helicotylenchus_glmer_binomial = glmmTMB(incidence ~ 1 + (1|region/city), data = helicotylenchus,
                                         family = binomial(link = "logit"))

helicotylenchus_glmer_nulo = glmmTMB(incidence ~ 1, data = helicotylenchus,
                                         family = binomial(link = "logit"))

anova(helicotylenchus_glmer_binomial,helicotylenchus_glmer_nulo)
```

```{r}
# Helicotylenchus

helicotylenchus_glmer_binomial_full = glmmTMB(incidence ~ 1 + (1|region/city), data = helicotylenchus,
                    family = binomial(link = "logit"))

helicotylenchus_glmer_binomial_region = glmmTMB(incidence ~ 1 + (1|region), data = helicotylenchus,
                    family = binomial(link = "logit"))

helicotylenchus_glmer_nulo = glmmTMB(incidence ~ 1, data = helicotylenchus,
                    family = binomial(link = "logit"))

anova(helicotylenchus_glmer_binomial_region, helicotylenchus_glmer_binomial_full)
anova(helicotylenchus_glmer_nulo, helicotylenchus_glmer_binomial_region)
```

## By Rotylenchulus

```{r}
#Rotylenchulus

rotylenchulus_glmer_binomial = glmmTMB(incidence ~ 1 + (1|region/city), data = rotylenchulus,
                    family = binomial(link = "logit"))

rotylenchulus_glmer_nulo = glmmTMB(incidence ~ 1, data = rotylenchulus,
                    family = binomial(link = "logit"))

anova(rotylenchulus_glmer_binomial,rotylenchulus_glmer_nulo)
```

```{r}
# Rotylenchulus

rotylenchulus_glmer_binomial_full = glmmTMB(incidence ~ 1 + (1|region/city), data = rotylenchulus,
                    family = binomial(link = "logit"))

rotylenchulus_glmer_binomial_region = glmmTMB(incidence ~ 1 + (1|region), data = rotylenchulus,
                    family = binomial(link = "logit"))

rotylenchulus_glmer_nulo = glmmTMB(incidence ~ 1, data = rotylenchulus,
                    family = binomial(link = "logit"))

anova(rotylenchulus_glmer_binomial_region, rotylenchulus_glmer_binomial_full)
anova(rotylenchulus_glmer_nulo, rotylenchulus_glmer_binomial_region)
```

## By Criconematidae

```{r}

# Criconematidae

criconematidae_glmer_binomial = glmmTMB(incidence ~  1 + (1|region/city), data = criconematidae,
                  family = binomial(link = "logit"))

criconematidae_glmer_nulo = glmmTMB(incidence ~  1, data = criconematidae,
                  family = binomial(link = "logit"))

anova(criconematidae_glmer_binomial,criconematidae_glmer_nulo)
```

```{r}
# Criconematidae

criconematidae_glmer_binomial_full = glmmTMB(incidence ~ 1 + (1|region/city), data = criconematidae,
                    family = binomial(link = "logit"))

criconematidae_glmer_binomial_region = glmmTMB(incidence ~ 1 + (1|region), data = criconematidae,
                    family = binomial(link = "logit"))

criconematidae_glmer_nulo = glmmTMB(incidence ~ 1, data = criconematidae,
                    family = binomial(link = "logit"))

anova(criconematidae_glmer_binomial_region, criconematidae_glmer_binomial_full)
anova(criconematidae_glmer_nulo, criconematidae_glmer_binomial_region)
```

# Statistic - Incidence

## By Aphelenchus

```{r}
summary(aphelenchus_glmer_binomial)
aphelenchus_coef = coef(summary(aphelenchus_glmer_binomial))
plogis(aphelenchus_coef$cond)
```


## By Aphelenchoides

```{r}
summary(aphelenchoides_glmer_binomial)
aphelenchoides_coef = coef(summary(aphelenchoides_glmer_binomial))
plogis(aphelenchoides_coef$cond)
```


## By Pratylenchus

```{r}
summary(pratylenchus_glmer_binomial)
pratylenchus_coef = coef(summary(pratylenchus_glmer_binomial))
plogis(pratylenchus_coef$cond)
```


## By Helicotylenchus

```{r}
summary(helicotylenchus_glmer_binomial)
helicotylenchus_coef = coef(summary(helicotylenchus_glmer_binomial))
plogis(helicotylenchus_coef$cond)
```


## By Rotylenchulus

```{r}
summary(rotylenchulus_glmer_binomial)
rotylenchulus_coef = coef(summary(rotylenchulus_glmer_binomial))
plogis(rotylenchulus_coef$cond)
```


## By Criconematidae

```{r}

summary(criconematidae_glmer_binomial)
criconematidae_coef = coef(summary(criconematidae_glmer_binomial))
plogis(criconematidae_coef$cond)

```



# Abundance

```{r}

population = read.csv("data/descriptive.csv")

head(population)
```


```{r}

#Total abundance in falcon tube

 population$quantity = 6.66*population$quantity 
 population$quantity =as.integer(population$quantity)
 population$quantity =as.numeric(population$quantity)
 
population[population$soil== "Chernossolo",c("soil_corrigido")] <- 1
population[population$soil== "Argissolo",c("soil_corrigido")] <- 2
population[population$soil== "Neossolo",c("soil_corrigido")] <- 3
population[population$soil== "Gleissolo",c("soil_corrigido")] <- 4
population[population$soil== "Cambissolo",c("soil_corrigido")] <- 5
population[population$soil== "Latossolo",c("soil_corrigido")] <- 6

```

## By Aphelenchus

```{r}

aphelenchus = population %>% 
  filter(quantity >0) %>% 
  filter(genus == "Aphelenchus") %>% 
  filter(soil_corrigido %in% c("2","5","6")) %>% 
  filter(region %in% c("South","Southwest","Center","East")) %>% 
    group_by(samples,region,city) %>% 
  summarise(
    quantity = sum(quantity)
  )


aphelenchus_glmer = glmmTMB(quantity ~ 1 + (1|region/city/samples), data = aphelenchus,
                    family = poisson(link = "log"))

```

## By Aphelenchoides

```{r}
#----------------------------------------------------------
aphelenchoides = population %>% 
  filter(genus == "Aphelenchoides")%>% 
   filter(quantity >0) %>% 
  filter(soil_corrigido %in% c("2","5","6"))  %>% 
  filter(region %in% c("South","Southwest","Center","East")) %>%  
   group_by(samples,region,city) %>% 
  summarise(
    quantity = sum(quantity)
  )

aphelenchoides_glmer = glmmTMB(quantity ~ 1 + (1|region/city/samples), data = aphelenchoides,
                    family = poisson(link = "log"))



```

## By Pratylenchus

```{r}
#----------------------------------------------------------

pratylenchus = population %>% 
  filter(quantity >0) %>% 
  filter(genus == "Pratylenchus")%>% 
  filter(soil_corrigido %in% c("2","5","6")) %>% 
  filter(region %in% c("South","Southwest","Center","East")) %>%  
   group_by(samples,region,city) %>% 
  summarise(
    quantity = sum(quantity)
  )
  

pratylenchus_glmer = glmmTMB(quantity ~ 1 + (1|region/city/samples), data = pratylenchus,
                    family = poisson(link = "log"))


```

## By Helicotylenchus

```{r}
#----------------------------------------------------------

helicotylenchus = population %>% 
  filter(quantity >0) %>% 
  filter(genus == "Helicotylenchus") %>% 
  filter(soil_corrigido %in% c("2","5","6"))%>% 
  filter(region %in% c("South","Southwest","Center","East")) %>%  
   group_by(samples,region,city) %>% 
  summarise(
    quantity = sum(quantity)
  )

helicotylenchus_glmer = glmmTMB(quantity ~ 1 + (1|region/city/samples),
                              data = helicotylenchus,family = poisson(link = "log"))


```

## By Rotylenchulus

```{r}
#----------------------------------------------------------

rotylenchulus = population %>% 
  filter(quantity >0) %>% 
  filter(genus == "Rotylenchulus") %>% 
  filter(soil_corrigido %in% c("2","5","6")) %>% 
  filter(region %in% c("South","Southwest","Center","East")) %>%  
   group_by(samples,region,city) %>% 
  summarise(
    quantity = sum(quantity)
  )

rotylenchulus_glmer = glmmTMB(quantity ~ 1 + (1|region/city/samples),
                            data = rotylenchulus,family = poisson(link = "log"))


```

## By Criconematidae

```{r}
#----------------------------------------------------------

criconematidae = population %>% 
  filter(quantity >0) %>% 
  filter(genus == "Criconematidae")%>% 
  filter(soil_corrigido %in% c("2","5","6"))%>% 
  filter(region %in% c("South","Southwest","Center","East")) %>%  
   group_by(samples,region,city) %>% 
  summarise(
    quantity = sum(quantity)
  )

criconematidae_glmer = glmmTMB(quantity ~ 1 + (1|region/city/samples),
                             data = criconematidae,family = poisson(link = "log"))

```

# Significance of the random effects (Likelihood ratio tests)

## By Aphelenchus

```{r}
#Aphelenchus

aphelenchus_glmer_full = glmmTMB(quantity ~ 1 + (1|region/city/samples), data = aphelenchus,
                    family = poisson(link = "log"))

aphelenchus_glmer_city = glmmTMB(quantity ~ 1, data = aphelenchus,
                    family = poisson(link = "log"))

anova(aphelenchus_glmer_full,aphelenchus_glmer_city)
```

```{r}
# Modelo com region, city e samples como efeitos aleatórios aninhados
aphelenchus_mod_full <- glmmTMB(quantity ~ 1 + (1|region/city/samples), 
                    data = aphelenchus, 
                    family = poisson(link = "log"))


aphelenchus_mod_no_samples <- glmmTMB(quantity ~ 1 + (1|region/city), 
                       data = aphelenchus, 
                       family = poisson(link = "log"))

aphelenchus_mod_only_region <- glmmTMB(quantity ~ 1 + (1|region), 
                            data = aphelenchus, 
                            family = poisson(link = "log"))

aphelenchus_mod_null <- glmmTMB(quantity ~ 1, 
                    data = aphelenchus, 
                    family = poisson(link = "log"))

anova(aphelenchus_mod_full, aphelenchus_mod_no_samples)

anova(aphelenchus_mod_no_samples, aphelenchus_mod_only_region)

anova(aphelenchus_mod_only_region, aphelenchus_mod_null)

```

## By Aphelenchoides

```{r}
#Aphelenchoides

aphelenchoides_glmer_full = glmmTMB(quantity ~ 1 + (1|region/city/samples), data = aphelenchoides,
                    family = poisson(link = "log"))

aphelenchoides_glmer_city = glmmTMB(quantity ~ 1 , data = aphelenchoides,
                    family = poisson(link = "log"))

anova(aphelenchoides_glmer_full,aphelenchoides_glmer_city)
```


```{r}
# Modelo com region, city e samples como efeitos aleatórios aninhados
aphelenchoides_mod_full <- glmmTMB(quantity ~ 1 + (1|region/city/samples), 
                    data = aphelenchoides, 
                    family = poisson(link = "log"))


aphelenchoides_mod_no_samples <- glmmTMB(quantity ~ 1 + (1|region/city), 
                       data = aphelenchoides, 
                       family = poisson(link = "log"))

aphelenchoides_mod_only_region <- glmmTMB(quantity ~ 1 + (1|region), 
                            data = aphelenchoides, 
                            family = poisson(link = "log"))

aphelenchoides_mod_null <- glmmTMB(quantity ~ 1, 
                    data = aphelenchoides, 
                    family = poisson(link = "log"))

anova(aphelenchoides_mod_full, aphelenchoides_mod_no_samples)

anova(aphelenchoides_mod_no_samples, aphelenchoides_mod_only_region)

anova(aphelenchoides_mod_only_region, aphelenchoides_mod_null)

```

## By Pratylenchus

```{r}
#Pratylenchus

pratylenchus_glmer_full = glmmTMB(quantity ~ 1 + (1|region/city/samples), data = pratylenchus,
                    family = poisson(link = "log"))

pratylenchus_glmer_city = glmmTMB(quantity ~ 1, data = pratylenchus,
                    family = poisson(link = "log"))

anova(pratylenchus_glmer_full,pratylenchus_glmer_city)
```

```{r}
# Modelo com region, city e samples como efeitos aleatórios aninhados
pratylenchus_mod_full <- glmmTMB(quantity ~ 1 + (1|region/city/samples), 
                    data = pratylenchus, 
                    family = poisson(link = "log"))


pratylenchus_mod_no_samples <- glmmTMB(quantity ~ 1 + (1|region/city), 
                       data = pratylenchus, 
                       family = poisson(link = "log"))

pratylenchus_mod_only_region <- glmmTMB(quantity ~ 1 + (1|region), 
                            data = pratylenchus, 
                            family = poisson(link = "log"))

pratylenchus_mod_null <- glmmTMB(quantity ~ 1, 
                    data = pratylenchus, 
                    family = poisson(link = "log"))

anova(pratylenchus_mod_full, pratylenchus_mod_no_samples)

anova(pratylenchus_mod_no_samples, pratylenchus_mod_only_region)

anova(pratylenchus_mod_only_region, pratylenchus_mod_null)

```


## By Helicotylenchus

```{r}
#Helicotylenchus

helicotylenchus_glmer_full = glmmTMB(quantity ~ 1 + (1|region/city/samples), data = helicotylenchus,
                    family = poisson(link = "log"))

helicotylenchus_glmer_city = glmmTMB(quantity ~ 1, data = helicotylenchus,
                    family = poisson(link = "log"))

anova(helicotylenchus_glmer_full,helicotylenchus_glmer_city)
```

```{r}
# Modelo com region, city e samples como efeitos aleatórios aninhados
helicotylenchus_mod_full <- glmmTMB(quantity ~ 1 + (1|region/city/samples), 
                    data = helicotylenchus, 
                    family = poisson(link = "log"))


helicotylenchus_mod_no_samples <- glmmTMB(quantity ~ 1 + (1|region/city), 
                       data = helicotylenchus, 
                       family = poisson(link = "log"))

helicotylenchus_mod_only_region <- glmmTMB(quantity ~ 1 + (1|region), 
                            data = helicotylenchus, 
                            family = poisson(link = "log"))

helicotylenchus_mod_null <- glmmTMB(quantity ~ 1, 
                    data = helicotylenchus, 
                    family = poisson(link = "log"))

anova(helicotylenchus_mod_full, helicotylenchus_mod_no_samples)

anova(helicotylenchus_mod_no_samples, helicotylenchus_mod_only_region)

anova(helicotylenchus_mod_only_region, helicotylenchus_mod_null)

```

## By Rotylenchulus

```{r}
#Rotylenchulus

rotylenchulus_glmer_full = glmmTMB(quantity ~ 1 + (1|region/city/samples), data = rotylenchulus,
                    family = poisson(link = "log"))

rotylenchulus_samples = glmmTMB(quantity ~ 1 , data = rotylenchulus,
                    family = poisson(link = "log"))

anova(rotylenchulus_glmer_full,rotylenchulus_samples)
```


```{r}
# Modelo com region, city e samples como efeitos aleatórios aninhados
rotylenchulus_mod_full <- glmmTMB(quantity ~ 1 + (1|region/city/samples), 
                    data = rotylenchulus, 
                    family = poisson(link = "log"))


rotylenchulus_mod_no_samples <- glmmTMB(quantity ~ 1 + (1|region/city), 
                       data = rotylenchulus, 
                       family = poisson(link = "log"))

rotylenchulus_mod_only_region <- glmmTMB(quantity ~ 1 + (1|region), 
                            data = rotylenchulus, 
                            family = poisson(link = "log"))

rotylenchulus_mod_null <- glmmTMB(quantity ~ 1, 
                    data = rotylenchulus, 
                    family = poisson(link = "log"))

anova(rotylenchulus_mod_full, rotylenchulus_mod_no_samples)

anova(rotylenchulus_mod_no_samples, rotylenchulus_mod_only_region)

anova(rotylenchulus_mod_only_region, rotylenchulus_mod_null)

```


## By Criconematidae

```{r}

#Criconematidae

criconematidae_glmer_full = glmmTMB(quantity ~ 1 + (1|region/city/samples), data = criconematidae,
                    family = poisson(link = "log"))

criconematidae_glmer_city = glmmTMB(quantity ~ 1, data = criconematidae,
                    family = poisson(link = "log"))

anova(criconematidae_glmer_full,criconematidae_glmer_city)

```

```{r}
# Modelo com region, city e samples como efeitos aleatórios aninhados
criconematidae_mod_full <- glmmTMB(quantity ~ 1 + (1|region/city/samples), 
                    data = criconematidae, 
                    family = poisson(link = "log"))


criconematidae_mod_no_samples <- glmmTMB(quantity ~ 1 + (1|region/city), 
                       data = criconematidae, 
                       family = poisson(link = "log"))

criconematidae_mod_only_region <- glmmTMB(quantity ~ 1 + (1|region), 
                            data = criconematidae, 
                            family = poisson(link = "log"))

criconematidae_mod_null <- glmmTMB(quantity ~ 1, 
                    data = criconematidae, 
                    family = poisson(link = "log"))

anova(criconematidae_mod_full, criconematidae_mod_no_samples)

anova(criconematidae_mod_no_samples, criconematidae_mod_only_region)

anova(criconematidae_mod_only_region, criconematidae_mod_null)

```

# Statistic - Abundance

## By Aphelenchus

```{r}

summary(aphelenchus_glmer)

```


## By Aphelenchoides

```{r}

summary(aphelenchoides_glmer)

```


## By Pratylenchus

```{r}

summary(pratylenchus_glmer)

```


## By Helicotylenchus

```{r}
summary(helicotylenchus_glmer)

```


## By Rotylenchulus

```{r}
summary(rotylenchulus_glmer)

```


## By Criconematidae

```{r}

summary(criconematidae_glmer)

```
